Inventaris van het archief van de Artillerie-Inrichtingen, 1813-1941 (1942-1972)
Nationaal Archief, Den Haag
- Artillerie-Inrichtingen, vanaf 1912 Staatsbedrijf der Artillerie-Inrichtingen, (1886) 1887-1941 (1942-1972)
  - Stukken van algemene aard
    - Klapper op de agenda's van ingekomen en uitgaande stukken van de Munitiefabriek, Geheim Archief, 1893-1911.; 737; 1 deel
    - Agenda's van ingekomen en uitgaande stukken van de afdeling analyse van het Scheikundig Laboratorium, 1894-1939.; 2223-2239; 16 delen
      - 1894-1902, 2223
      - 1903-1907, 2224
      - 1908-1909, 2225
      - 1910-1911, 2226
      - 1912-1914, 2227
      - 1915-1917 september 19., 2228
      - 1917 september 19-1920., 2229
      - 1921-1922, 2230
      - 1923-1925, 2231
      - 1926-1928 augustus 9., 2232
      - 1928 augustus 10-1931., 2233
      - 1932-1934 mei 12., 2234
      - 1934 mei 12-1935., 2235
      - 1936, 2236
      - 1937-1938 augustus 11., 2237
      - 1938 augustus 11-1939 november 15., 2238
      - 1939 november 15-1942., 2239
    - Klappers op de indicateurs van de Munitiefabriek, 1897-1914, 1918-1925.; 738-746; 9 delen
      - 1897-1914, 738
      - 1918, 739
      - 1919, 740
      - 1920, 741
      - 1921, 742
      - 1922, 743
      - 1923, 744
      - 1924, 745
      - 1925, 746
    - Indicateurs van ingekomen en uitgaande stukken van de Munitiefabriek, 1899-1925.; 747-797; 51 delen
      Zie ook inv. nrs. 251-260 en 724-736.
      - 1899 (842-1806)., 747
      - 1899 (1807-2756)., 748
      - 1899 (2757)-1900 (132)., 749
      - 1900 (133-1105)., 750
      - 1900 (1106-1993)., 751
      - 1900 (1994)-1901 (315)., 752
      - 1901 (316-2674)., 753
      - 1901 (2675)-1902 (1943)., 754
      - 1902 (1944)-1903 (1150)., 755
      - 1903 (1151)-1904 (1584)., 756
      - 1904 (1585)-1905 (2211)., 757
      - 1905 (2212)-1906 (3235)., 758
      - 1906 (3236)-1908 (798)., 759
      - 1908 (800)., 760
      - 1909 (2465)., 761
      - 1909 (2466)-1910 (1773)., 762
      - 1910 (1774)-1911 (899)., 763
      - 1911 (900)-1912 (1364)., 764
      - 1912 (1365)-1914 (1000)., 765
      - 1914 (1001)-1915 (1200)., 766
      - 1915 (1201)-1916 (2085)., 767
      - 1916 (2086-)-1917 (772)., 768
      - 1917 (773-2100)., 769
      - 1917 (2101-2649)., 770
      - 1917 (2650-3115)., 771
      - 1918 (1-808)., 772
      - 1918 (809-1608)., 773
      - 1918 (1609-2949)., 774
      - 1918 (2950-3714)., 775
      - 1918 (3715)-1919 (517)., 776
      - 1919 (518-1386)., 777
      - 1919 (1387-2345)., 778
      - 1919 (2346-3298)., 779
      - 1919 (3299)-1920 (783)., 780
      - 1920 (784-1702)., 781
      - 1920 (1703-2638)., 782
      - 1920 (2639-3621)., 783
      - 1920 (3622)-1921 (910)., 784
      - 1921 (911-2027)., 785
      - 1921 (2028-3115)., 786
      - 1921 (3116-4115)., 787
      - 1922 (1-1381)., 788
      - 1922 (1382-2812)., 789
      - 1922 (2813)-1923 (420)., 790
      - 1923 (421-1380)., 791
      - 1923 (1381-2525)., 792
      - 1923 (2526)-1924 (895)., 793
      - 1924 (896-2133)., 794
      - 1925 (1-1195)., 795
      - 1925 (1196-2385)., 796
      - 1925 (2386-2928)., 797
    - Agenda van ingekomen en uitgaande stukken van de IJzergieterij, 1900-1902.; 305; 1 deel
      Zie voor de jaren1847-1889 inv. nrs. 65-69.
    - Klappers op de agenda's van de Vuurwerkerij, 1900-1908, 1910-1915.; 798-812; 15 delen
      Inv. nrs. 800-801 met los inliggend nummerregister en inv. nrs. 802-812 met los inliggend vergelijkende index.
      - 1900, 798
      - 1901, 799
      - 1902, 800
      - 1903, 801
      - 1904, 802
      - 1905, 803
      - 1906, 804
      - 1907, 805
      - 1908, 806
      - 1910, 807
      - 1911, 808
      - 1912, 809
      - 1913, 810
      - 1914, 811
      - 1915, 812
    - Maandverslagen van de hoofdingenieur der Artillerie-Inrichtingen, 1901-1904.; 2390; 1 omslag
    - Agenda's van ingekomen en uitgaande stukken van de Projectielenfabriek, 1902-1906.; 813-815; 3 delen
      - 1902 (202)-1903 (254)., 813
      - 1903 (255)-1904., 814
      - 1905-1906, 815
    - Agenda's van ingekomen en uitgaande stukken van de Munitiefabriek, Geheim Archief, 1903-1914.; 816-817; 2 delen
      - 1903-1908 (153)., 816
        Met los inliggend gedeelte van agenda 1903, nrs. 1-25.
      - 1908 (154)-1914 (54)., 817
    - Klapper van ingekomen en uitgaande stukken van de Directie der Artillerie-Inrichtingen, Geheim Archief, 1905-1913.; 301; 1 deel
    - Agenda's van ingekomen en uitgaande stukken van de Werkplaats voor Draagbare Wapens ("Aanschaffingen"), 1907-1913.; 818-822; 5 delen
      Zie ook inv. nrs. 883-884.
      - 1907-1909 (115A)., 818
      - 1909 (116A)., 819
      - 1910, 820
        Met los inliggend een index, incompleet.
      - 1911-1912 (211A)., 821
      - 1912 (212A)-1913., 822
    - Indicateurs van ingekomen en uitgaande stukken van de directie van Artillerie-Inrichtingen, Geheim Archief, 1907-1938.; 824-836; 11 delen en 2 banden
      - 1907-1909 (228)., 824
      - 1909 (229)-1914., 825
      - 1915-1917 (320)., 826
      - 1917 (321)-1918 (673)., 827; band
      - 1918 (674)-1921 (290)., 828; band
      - 1921 (291)-1924., 829
      - 1925-1927 (244)., 830
        Met los inliggend typoscript van een deel van de agenda, voornamelijk betreffende chemische oorlogvoering, 1926-1927.
      - 1927 (245)-1932(759)., 831
      - 1927 (245)-1931, pers. zaken., 832
        Met los inliggend index inzake chemische oorlogsvoering en oorlogsvoorbereiding, 1927 (245) -1931 (330).
      - 1932-1935 (412), pers. zaken., 833
      - 1935 (414-)-1936, pers. zaken., 834
      - 1937-1938 (992), pers. zaken., 835
      - 1938 (994)-1938, pers. zaken., 836
    - Agenda van ingekomen en uitgaande stukken van de Magazijnen Hembrug, 1909.; 308; 1 deel
    - Klappers op de agenda's van het Scheikundig Laboratorium, 1910-1921, 1923.; 2242-2254; 13 katernen
      - 1910, 2242
      - 1911, 2243
      - 1912, 2244
      - 1913, 2245
      - 1914, 2246
      - 1915, 2247
      - 1916, 2248
      - 1917, 2249
      - 1918, 2250
      - 1919, 2251
      - 1920, 2252
      - 1921, 2253
      - 1923, 2254
    - Klappers op de agenda's van de afdeling Aanschaffingen, 1911-1924.; 837-850; 14 delen
      - 1911, 837
      - 1912, 838
      - 1913, 839
      - 1914, 840
      - 1915, 841
      - 1916, 842
      - 1917, 843
      - 1918, 844
      - 1919, 845
      - 1920, 846
      - 1921, 847
      - 1922, 848
      - 1923, 849
      - 1924, 850
    - Agenda's van ingekomen en uitgaande stukken van de Wapenfabriek, 1913-1925.; 851-882; 32 delen
      - 1913, 851
      - 1914 (985)., 852
      - 1914 (986)-1915 (483)., 853
      - 1915 (484-1965)., 854
      - 1915 (1966)., 855
      - 1916 (2023)., 856
      - 1916 (2024)., 857
      - 1917 (1549)., 858
      - 1917 (1550)., 859
      - 1918 (1847)., 860
      - 1918 (1848-2561)., 861
      - 1918 (2562-3337)., 862
      - 1918 (3338)., 863
      - 1919 (1403)., 864
      - 1919 (1404-2658)., 865
      - 1919 (2659)., 866
      - 1920 (1675)., 867
      - 1920 (1676-2801)., 868
      - 1920 (2802)-1921 (844)., 869
      - 1921 (845-2094)., 870
      - 1921 (2095)., 871
      - 1922 (1325)., 872
      - 1922 (1326-2550)., 873
      - 1922 (2551-3858)., 874
      - 1922 (3859)-1923 (1045)., 875
      - 1923 (1046-2184)., 876
      - 1923 (2185-3302)., 877
      - 1923 (3303)-1924., 878
      - 1925 (1353)., 879
      - 1925 (1354-2605)., 880
      - 1925 (2606-3823)., 881
      - 1925 (3824-4733)., 882
    - Agenda's van ingekomen en uitgaande stukken van de Wapenfabriek, 1914.; 883-884; 2 delen
      Zie ook inv. nrs. 818-822.
      - 1914 (919A)., 883
      - 1914 (920A-1257A)., 884
    - Kennisgevingen Fabriek, directie en hoofd vestiging Delft, bekendmakingen van de directie aan het personeel, 1914-1921, 1930-1933, 1936, 1938-1942; Div. nrs.; 2 pakken en 1 omslag
      - 1914-1921, 2387
      - 1930-1933, 1936, 1938-1942., 2310
      - Vestiging Delft, 1939-1942., 2932; omslag
    - Mobilisatieverslagen van de munitiefabriek, 1916-1917.; 2992; 1 omslag
    - Stukken betreffende reglementen en instructies voor diverse afdelingen, 1923, 1926-1927, 1931, 1934-1941.; 2919-2921; 2 omslagen en 1 pak
      - Fabriek Hembrug, 1923, 1926-1927, 1931, 1934-1941., 2919; pak
      - Vestiging Delft, 1939., 2920
      - Scheikundig laboratorium, 1939., 2921
    - Klappers algemeen van Hoofd Fabriek Hembrug, Geheim Archief, 1924-1925.; 885-886; 2 delen
      - 1924 - AZ, Geh. MF., 885
      - 1925 - AZ, Geh., MF, WF., 886
    - Kwartaalverslagen, alsmede de door de afdelingen verstrekte gegevens, benodigd voor het samenstellen van de verslagen., 1925-1926, 1931-1941; 2947-2959; 13 omslagen
      - 1925 4e kwartaal, 2947
      - 1926 1e - 3e kwartaal, 2948
      - 1931, 2949
      - 1932, 2950
      - 1933, 2951
      - 1934, 2952
      - 1935, 2953
      - 1936, 2954
      - 1937, 2955
      - 1938, 2956
      - 1939, 2957
      - 1940, 2958
      - 1941 1e-2e kwartaal, 2959
    - Klappers op de agenda's van de afdeling Technische Zaken, 1926-1938.; 887-899; 13 delen
      - 1926, 887
      - 1927, 888
      - 1928, 889
      - 1929, 890
      - 1930, 891
      - 1931, 892
      - 1932, 893
      - 1933, 894
      - 1934, 895
      - 1935, 896
      - 1936, 897
      - 1937, 898
      - 1938, 899
    - Stukken betreffende contacten met buitenlandse autoriteiten, 1926-1932, 1934-1938.; 3013-3018; 4 omslagen en 2 pakken
      - Noorwegen, 1926-1930, 3013
      - Zwitserland, 1926-1930., 3014
      - Zweden, 1926-1932, 1936-1938., 3015
      - Denemarken, 1926-1937., 3016-3018
        - 1926-1927, 3016; pak
        - 1928-1929, 3017; pak
        - 1930-1932, 1934-1937, 3018
    - Indicateurs van ingekomen en uitgaande stukken van de afdeling Technische Zaken, 1926-1938.; 900-983; 84 delen
      - 1926 (985)., 900
      - 1926 (986-1920)., 901
      - 1926 (1921-3682)., 902
      - 1926 (3684-5780)., 903
      - 1926 (5782-7698)., 904
      - 1926 (7700-9364)., 905
      - 1926 (9366-9878)., 906
      - 1927 (795)., 907
      - 1927 (796-1598)., 908
      - 1927 (1599-2384)., 909
      - 1927 (2385-3182)., 910
      - 1927 (3183-3985)., 911
      - 1927 (3986-4804)., 912
      - 1927 (4805-5676)., 913
      - 1927 (5677)-1928 (652)., 914
      - 1928 (653-1443)., 915
      - 1928 (1444-2218)., 916
      - 1928 (2219-3002)., 917
      - 1928 (3003-3786)., 918
      - 1928 (3787-4577)., 919
      - 1928 (4578-5372)., 920
      - 1928 (5373)., 921
      - 1929 (779)., 922
      - 1929 (780-1580)., 923
      - 1929 (1581-2419)., 924
      - 1929 (2420-3261)., 925
      - 1929 (3262-4082)., 926
      - 1929 (4083-4877)., 927
      - 1929 (4878-5672)., 928
      - 1929 (5673)-1930 (550)., 929
      - 1930 (551-1347)., 930
      - 1930 (1348-2122)., 931
      - 1930 (2123-2896)., 932
      - 1930 (2897-3705)., 933
      - 1930 (3706-4512)., 934
      - 1930 (4513-5424)., 935
      - 1930 (5425)., 936
      - 1931 (1170)., 937
      - 1931 (1171-2234)., 938
      - 1931 (2235-3504)., 939
      - 1931 (3505-4699)., 940
      - 1931 (4700-5867)., 941
      - 1931 (5868)., 942
      - 1932 (1099)., 943
      - 1932 (1100-2199)., 944
      - 1932 (2200-3299)., 945
      - 1932 (3300-4397)., 946
      - 1932 (4398-5500)., 947
      - 1932 (5501-6590)., 948
      - 1932 (6591)., 949
      - 1933 (1100)., 950
      - 1933 (1101-2199)., 951
      - 1933 (2200-3301)., 952
      - 1933 (3302-4399)., 953
      - 1933 (4400-5500)., 954
      - 1933 (5501)., 955
      - 1934 (1200)., 956
      - 1934 (1201-2582)., 957
      - 1934 (2583-3802)., 958
      - 1934 (3803-5003)., 959
      - 1934 (5004)., 960
      - 1935 (1198)., 961
      - 1935 (1199-2400)., 962
      - 1935 (2401-3602)., 963
      - 1935 (3603-4800)., 964
      - 1935 (4801-6002)., 965
      - 1935 (6003)., 966
      - 1936 (1202)., 967
      - 1936 (1203-2601)., 968
      - 1936 (2602-4002)., 969
      - 1936 (4003-5295)., 970
      - 1936 (5296-6400)., 971
      - 1936 (6401)., 972
      - 1937 (1203)., 973
      - 1937 (1204-2601)., 974
      - 1937 (2602-3999)., 975
      - 1937 (4000-5390)., 976
      - 1937 (5391)., 977
      - 1938 (1345)., 978
      - 1938 (1346-2685)., 979
      - 1938 (2686-3681)., 980
      - 1938 (3682-4956)., 981
      - 1938 (4957-6301)., 982
      - 1938 (6302)., 983
    - Indicateurs van uitgaande stukken van de afdeling Technische Zaken, 1938.; 996-998; 3 delen
      - 1938 (7899-8704)., 996
      - 1938 (8705-9589)., 997
      - 1938 (9590-10047)., 998
    - Indicateurs van ingekomen stukken van de afdeling Technische Zaken, 1938-1939.; 1001-1008; 8 delen
      - 1938 (7899-8699)., 1001
      - 1938 (8700-9614)., 1002
      - 1938 (9615-10515)., 1003
      - 1938 (10323-11466)., 1004
      - 1939 (1-1000)., 1005
      - 1939 (1001-2000)., 1006
      - 1939 (2001-3000)., 1007
      - 1939 (3001-3711)., 1008
    - Ingekomen en minuten van uitgaande stukken van het Scheikundig Laboratorium, 1926-1942.; 2589-2617; 26 pakken en 3 omslagen
      - 1926-1928, nr. 1045., 2589
      - 1928, nrs. 1047-1240., 2590
      - 1928, nrs. 1241-1372., 2591
      - 1929, nrs. 1001-1110., 2592
      - 1929, nrs. 1111-1173., 2593
      - 1930, nrs. 1001-1170., 2594
      - 1930, nrs. 1173-1227., 2595
      - 1931, nrs. 1002-1070., 2596
      - 1931, nrs. 1071-1113., 2597
      - 1932, nrs. 1001-1064., 2598
      - 1932, nrs. 1066-1098., 2599
      - 1933, nrs. 1001-1029., 2600
      - 1933, nrs. 1031-1071., 2601
      - 1934, nrs. 1001-1029., 2602
      - 1934, nrs. 1030-1092., 2603
      - 1935, nrs. 1001-1041., 2604
      - 1935, nrs. 1042-1085., 2605
      - 1936, nrs. 1001-1040., 2606
      - 1936, nrs. 1041a-1084., 2607
      - 1937, nrs. 1001-1097., 2608
      - 1938, nrs. 1011-1054., 2609
      - 1938, nrs. 1056-1084., 2610
      - 1938, nrs. 1088-1121., 2611
      - 1939, nrs. 1001-1037., 2612
      - 1939, nrs. 1041-1074., 2613
      - 1940, nrs. 1001-1022., 2614
      - 1941, nrs. 1004-1033., 2615; omslag
      - 1942, nrs. 1001-1099., 2616; omslag
      - 1942, nrs. 1101-1183., 2617; omslag
    - Klappers op de agenda's c.q. indicateurs van Algemene Zaken, 1927-1937.; 984-994; 11 delen
      - 1927, 984
      - 1928, 985
      - 1929, 986
      - 1930, 987
      - 1931, 988
      - 1932, 989
      - 1933, 990
      - 1934, 991
      - 1935, 992
      - 1936, 993
      - 1937, 994
    - Register van voorschriften Algemene Zaken, 1928-1931.; 303; 1 deel
    - Maandverslagen, 1937-1939.; 2961-2963; 2 stukken en 1 omslag
      - Directie, 1937 december-1938 april., 2961; omslag
      - Metallografisch laboratorium, 1939 mei., 2962
      - Fabriek Hembrug, 1939 mei., 2963
    - Klapper van ingekomen en uitgaande stukken van de Directie van Artillerie-Inrichtingen, Geheim Archief, A t/m P, 1938.; 995; 1 deel
    - Aantekeningen inzake toespraken van directieleden tot het personeel, 1938.; 2946; 1 omslag
    - Agenda's van ingekomen en uitgaande stukken van het hoofd fabriek Hembrug (HF), 1938-1939.; 999-1000; 2 delen
      - 1938 (6HF-936HF)., 999
      - 1939 (1HF-592U)., 1000
    - Bekendmakingen van het hoofd van de afdeling Technische Aanschaffing en Voorlichting aan het personeel, 1938-1939.; 2931; 1 omslag
    - Verslagen van dienstreizen van functionarissen in Nederland en besprekingen bij bedrijven alhier, 1938-1940.; 2960; 1 pak
    - Stukken betreffende directieopdrachten en het uitvoeren daarvan, 1938-1940.; 2922; 1 pak
    - Telexberichten, 1938-1941.; 2923; 1 omslag
    - Directiebesluiten, 1938-1941.; 2926-2930; 4 omslagen en 1 pak
      - Inhoudsopgave over 1938-1940., 2926
      - 1938, 2927
      - 1939, 2928; pak
      - 1940, 2929
      - 1941, 2930
        Zie ook inv. nr. 2075.
    - Alfabetische index op contracten, 1938-1942.; 2744; 1 deel
    - Agenda's van ingekomen en uitgaande stukken van het hoofd fabriek Hembrug, Geheim Archief, 1938-1942.; 1009-1010; 1 deel en 1 omslag
      - 1938 (HF1-)-1939 (-303)., 1009
      - 1940 (HF1G-)-1942 (-FS12 in G)., 1010; omslag
        Alleen ingekomen stukken.
    - Agenda's van ingekomen stukken van de directie, 1938-1941.; 1011-1047; 37 delen
      Zie ook inv. nrs. 170-240, 461-463, 1048-1060 en 1061-1076.
      - 1938 (10575-11999)., 1011
      - 1938 (12000)., 1012
      - 1939 (AZ900)., 1013
      - 1939 (AZ901-AZ1598)., 1014
      - 1939 (AZ1599-AZ2397)., 1015
      - 1939 (AZ2398-AZ2594)., 1016
      - 1939 (Dir 1-Dir 999)., 1017
      - 1939 (1000-1999)., 1018
      - 1939 (2000-2999)., 1019
      - 1939 (3000-4000)., 1020
      - 1939 (4001-5000)., 1021
      - 1939 (5001-6000)., 1022
      - 1939 (6001-7234)., 1023
      - 1940 (1000)., 1024
      - 1940 (1001-1996)., 1025
      - 1940 (2001-3000)., 1026
      - 1940 (3001-4000)., 1027
      - 1940 (4001-5000)., 1028
      - 1940 (5001-5999)., 1029
      - 1940 (6000-7001)., 1030
      - 1940 (7002-7999)., 1031
      - 1940 (8000-8999)., 1032
      - 1940 (9000-10001)., 1033
      - 1940 (10002-11101)., 1034
      - 1940 (12002-12992)-1941 (12993-13090)., 1035
      - 1941 (1-1000)., 1036
      - 1941 (1001-2000)., 1037
      - 1941 (2001-3000)., 1038
      - 1941 (3001-4000)., 1039
      - 1941 (4001-5000)., 1040
      - 1941 (5001-6000)., 1041
      - 1941 (6001-7000)., 1042
      - 1941 (7001-8000)., 1043
      - 1941 (8001-9000)., 1044
      - 1941 (9001-10000)., 1045
      - 1941 (10000-10980)., 1046
      - 1941 (10980-11431)., 1047
    - Agenda's van uitgaande stukken van de directie, 1938-1939, 1941.; 1061-1062; 1 omslag en 1 deel
      Zie ook inv. nrs. 170-240, 461-463 en 1011-1060, 1063-1076.
      - 1938-1939, 1061; 1 deel
      - 1941 (6804-7279)., 1062
    - Notulen van vergaderingen van de directie met de directeur materiaal landmacht, hoofd afdeling IV B van het ministerie van Defensie, de directeur Centraal Orgaan voor de voorziening in de behoeften van de weermacht en de directeur Artillerie-Inrichtingen in het kabinet van de minister en diensthoofden, 1938, 1940.; 2410; 1 omslag
    - Instructies voor het personeel, 1938-1941.; Div. nrs.; 2 pakken en 1 stuk
      - 1938-1939, 2924
      - 1940-1941, 2925
      - Poster inzake een instructie te zwijgen over defensiezaken, 1940, 2241; stuk
    - Agenda van ingekomen stukken van het Hoofd Fabriek Hembrug (HF) (HF6000 i - HF7559 i), 1939.; 307; 1 band
    - Memoranda inzake telefoonnotities van gesprekken met directieleden en werknemers op dienstreis over levering van wapens, munitie en instrumenten, 1939.; 2735; 1 omslag
    - Besluiten en kennisgevingen van de directie, met bijlagen, 1939, 1941.; 1077; 1 omslag
    - Agenda's en notulen van wekelijkse vergaderingen van hoofd fabriek en/of hoofd technische aanschaffing en voorlichting en/of hoofd van de dienst administratie en comptabiliteit en/of RCt, 1939-1940.; 2385; 1 omslag
    - Ingekomen en minuten van uitgaande geheime stukken bij het Centraal Laboratorium, 1939-1940.; 2705; 1 omslag
    - Agenda van ingekomen en uitgaande stukken van de Directie van de Artillerie-Inrichtingen Geheim Archief, 1939 (272)-1941 (68).; 1080; 1 deel
    - Weekrapporten van onderdelen en afdelingen, alsmede correspondentie hierover, 1939-1941.; 2908-2918; 7 omslagen en 4 pakken
      - Administratie en comptabiliteit, 1939 oktober - 1940 april., 2908
      - Algemene Dienst, 1941 januari (nrs. 20 - 24), 2909
      - Boekhouding, 1941 januari - september., 2910
      - DHK (= Directie Hoofdkantoor?)/Hollerith, 1941 januari - oktober., 2911
      - Fabriek Hembrug, 2912-2915
        - 1939 januari - juli (nrs. 1 - 30), 2912; pak
        - 1939 augustus - december (nrs. 31 - 52), 2913; pak
        - 1940 januari - april, oktober, 2914
        - 1941 januari - september (nrs. 1 - 27), 2915; pak
          Vanaf mei halfmaandelijks en vanaf september maandelijks.
      - Scheikundig laboratorium, 1939 juli - 1941 augustus., 2916
        Niet compleet.
      - Technische Aanschaffingen en Voorlichting, 1939 juni-september., 2917
      - Vestiging Delft, vanaf 19 juli 1940 Fabriek Delft, 1939-1941 augustus., 2918; 1 pak
        Vanaf mei 1941 halfmaandelijks. Niet compleet.
    - Ingekomen en minuten van uitgaande stukken van en aan de commissie Woltmans, 1940-1941.; 2944; 1 omslag
    - Register houdende gegevens inzake contracten, overeenkomsten en octrooien, 1941.; 2809; 1 katern
    - Stukken betreffende de stand van zaken bij en afgehandelde productie door de AI voor de Duitse bezetter, 1941.; 2818; 1 pak
  - Stukken betreffende bijzondere onderwerpen
    - Organisatie
      - Instelling, ontwikkeling, doel en opheffing
        - Stukken betreffende de interne organisatie, de vestiging en verplaatsing, instructie van functionarissen en de mobilisatietaak van onderdelen van de Artillerie-Inrichtingen, 1879-1941, met lacunes.; 2357,1108; 2 pakken
          Zie ook inv. nr. 1112-1115.
          - 1879-1913, 2357
          - 1914-1941, 1108
        - Verslag van het Permanent Technisch Comité voor Artillerie- en Genie-Zaken inzake de beginselen van de inrichting en de bewapening van de verdedigingsliniën en de versterkingen, 1888.; 1081; 1 katern
        - Nota van het hoofd der Werkplaats voor Draagbare Wapenen, voor het hoofd der Stapelmagazijnen inzake het uitbreiden van de bergplaats voor steenkolen, afschrift, 1890.; 1082; 1 stuk
        - Stukken betreffende een mogelijke verplaatsing van de geschutgieterij van 's-Gravenhage naar Amsterdam, 1891-1892.; 2734; 1 omslag
        - De toekomst onzer artillerie-inrichtingen, overdruk van een artikel van de hand van R. Witte, werktuigkundig-ingenieur bij de Artillerie-Inrichtingen, oorspronkelijk verschenen in De Militaire Spectator, 1892; 2667; 1 stuk
        - Stukken betreffende het instellen en de werkzaamheden van de commissie Goedkoop, ingesteld bij beschikking van de minister van Oorlog, dd. 20 januari 1906 inzake de Artillerie-Inrichtingen, 1906-1908; 2314; 1 pak
        - Staatsbladen houdende vaststelling van een voorschrift voor het Staatsbedrijf der Artillerie-Inrichtingen, overdrukken, 1913, 1929.; 2668; 2 katernen
        - Stukken betreffende het samenstellen, de taakverrichting en het eindverslag van de commissie in zake den vredesarbeid der Artillerie-Inrichtingen, 1919-1920.; 2360; 1 omslag
        - Stukken betreffende de particuliere geweerfabriek te Kuilenburg (Culemborg), opgericht in 1763 welke begin 19e eeuw naar Luik werd verplaatst, 1921.; 2703; 1 omslag
        - Stukken betreffende het instellen en de verslaggeving van de commissie van onderzoek naar het bestuur en het bedrijf der Artillerie-Inrichtingen, 1921, 1923-1924.; 2358; 1 omslag
        - Stukken betreffende het verenigen van diverse laboratoria, 1922.; 1083; 1 omslag
        - Stukken betreffende een onderzoek naar de mogelijkheid om de Artillerie-Inrichtingen om te zetten in een naamloze vennootschap, 1923.; 2359; 1 omslag
        - Stukken betreffende de exploitatie en de opgaven van statistische gegevens van de autodiensten te Amsterdam en Rotterdam, 1925, 1927.; 1084; 1 omslag
        - Stukken betreffende de overname en de overdracht van de Postautodiensten te Amsterdam, Rotterdam en Groningen aan het Staatsbedrijf der Posterijen, Telegrafie en Telefonie, 1919, 1926, 1929-1930.; 1085; 1 omslag
        - Berijmde geschiedenis van 's-Rijks Artillerie-Inrichtingen door G.G.G. Post, gedicht over de geschiedenis van de Artillerie-Inrichtingen ter gelegenheid van het 300-jarig bestaan, 1929.; 2669; 2 stukken
          Het 200-jarig bestaan zelf werd gevierd in 1879.
        - Stukken betreffende de vergaderingen en het eindrapport van de Commissie van toezicht op de reorganisatie der Artillerie-Inrichtingen, 1930-1931; 2312; 1 pak
        - Stukken betreffende de organisatie van het Centraal Laboratorium alsmede de samenwerking van dit instituut met de Artillerie-Inrichtingen, 1932-1933, 1935-1936.; 2403; 1 omslag
        - Stukken betreffende de organisatie van de bewakingsdienst, de brandweer en de luchtbescherming, 1937-1939, 1941.; 2384; 1 pak